【裁判字號】    97,抗,251
【裁判日期】    970924
【裁判案由】    假處分
【裁判全文】
臺灣高等法院臺南分院民事裁定  97年度抗字第251號
抗  告  人  乙○○
相  對  人  大眾商業銀行股份有限公司
                        10樓.
法定代理人  丙○○
代  理  人  戊○○
            丁○○
            甲○○
上列當事人間因聲請假處分事件，抗告人對於中華民國97年6月2
0日台灣台南地方法院所為裁定（97年度裁全字第2764號），提
起抗告，本院裁定如下：
    主  文
抗告駁回。
抗告訴訟費用新台幣壹仟元由抗告人負擔。
    理  由
一、本件原法院以：相對人聲請對抗告人所有如原裁定附表所示
    房地（下稱系爭房地）為假處分，已據其提出授信總約定書
    、連續保證書、本票、原法院執行命令、系爭房地土地、建
    物登記謄本及所有權異動索引等件（均影本）為證，並陳明
    願供擔保，爰審酌系爭房地總價，並預估本案訴訟之期間，
    致抗告人可能遭受之損害、酌定相對人以新台幣（下同）13
    2,000元或同額之中央政府重大交通建設公債86年度甲類第9
    期債票為擔保後，禁止抗告人對系爭房地為移轉、設定他項
    權利及其他一切處分行為之假處分。抗告人對之提起抗告，
    係以：伊係透過永慶不動產台南中華加盟店向案外人張儷
    購買系爭房地，並於民國97年5月15日在該加盟店訂立買賣
    契約，買賣總價款為177萬元，因張儷向台灣銀行新營分
    行借貸，除上述借款外，尚有其他債務，故無法順利取得清
    償後之塗銷文件，並非有脫產之嫌，日後如強制執行對伊權
    益影響甚鉅等語，為其論據，而聲明請求廢棄原裁定。
二、按假處分為保全強制執行方法之一種，苟合於假處分條件，
    並經債權人聲敘假處分之原因存在，法院即得為假處分之裁
    判，至債權人起訴主張之實體上理由是否正當，乃屬本案判
    決問題，非假處分裁判中所能解決（最高法院20年抗字第5
    號判例參照）。查相對人聲請為本件假處分，已提出授信總
    約定書、連續保證書、本票、原法院執行命令、系爭房地土
    地、建物登記謄本、所有權異動索引及抗告人與張儷間就
    系爭房地訂立之不動產買賣契約書（均影本）為證，並主張
    抗告人依該買賣契約書須貸款給付之金額，較原設定第一順
    位抵押權之金額高，顯須再增貸等語，則依銀行辦理抵押貸
    款慣例，抗告人勢須設定比原設定之抵押權更高之擔保額，
    可認相對人已就假處分之請求及原因為釋明，而相對人又陳
    明願供擔保以補足其釋明之不足，原法院審酌後命提供相當
    之擔保金後予以准許，洵非無據。抗告論旨所指前揭事項，
    係應待本案訴訟解決之問題，與本件假處分聲請應否准許之
    認定無涉，則其指摘原裁定不當，求予廢棄，不能認為有理
    由，應予駁回。
三、據上論結，本件抗告為無理由，依民事訴訟法第495條之1第
    1項、第449條第1項、第95條、第78條，裁定如主文。
中    華    民    國    97    年     9    月    24     日
                  民事第一庭    審判長法  官    林金村
                                      法  官    張世展
                                      法  官    蘇清恭
上為正本係照原本作成。
如不服本裁定，僅得於收受本裁定正本送達後10日內以適用法規
顯有錯誤為理由，向本院提出再抗告狀（須附繕本）依法應繳納
抗告費新台幣1千元，並委任律師為訴訟代理人，經本院許可後
始可再抗告於最高法院。
中    華    民    國    97    年     9    月    24     日
                                      書記官    黃子起
【附記】
民事訴訟法第495條之1第2項準用同法第466條之1第1、2項規定
：
(1)對於第二審判決上訴，上訴人應委任律師為訴訟代理人。但上
  訴人或其法定代理人具有律師資格者，不在此限。
(2)上訴人之配偶、三親等內之血親、二親等內之姻親，或上訴人
  為法人、中央或地方機關時，其所屬專任人員具有律師資格並
  經法院認為適當者，亦得為第三審訴訟代理人。
民事訴訟法第466條之2：
上訴人無資力委任訴訟代理人者，得依訴訟救助之規定，聲請第
三審法院為之選任律師為其訴訟代理人。


司法院資訊處製作；財團法人民間司法改革基金會備份。
